臺灣嘉義地方法院刑事裁定　　　　　　　100年度聲字第239號
聲　請　人
即　被　告　陳啟德
選任辯護人　張宗存律師
　　　　　　林宏政律師
　　　　　　蔡碧仲律師
上列被告因違反毒品危害防制條例案件，經檢察官提起公訴（99
年度偵字第8212號、第8281號、第8351號、99年度偵緝字第433
號、第434號，本院99年度訴字第929號），本院裁定如下：
    主  文
聲請駁回。
    理  由
一、聲請意旨略以：聲請人即被告陳啟德對於所犯之販賣、轉讓
    第一級毒品及販賣第二級毒品犯行均坦承不諱，且本案業已
    宣示判決，已調查證據完畢，並無勾串證人、湮滅、變造證
    據之虞，且被告有固定住居所、犯後態度良好，具保停止羈
    押有利毒品上游偵查，是已無羈押之必要，請求准予具保後
    停止羈押等語。
二、按被告及得為其輔佐人之人或辯護人，得隨時具保，向法院
    聲請停止羈押；羈押之被告，有左列情形之一者，如經具保
    聲請停止羈押，不得駁回：(一)所犯最重本刑為3年以下有期
    徒刑、拘役或專科罰金之罪者，但累犯、常業犯、有犯罪之
    習慣、假釋中更犯罪或依刑事訴訟法第101條之1第1項羈押
    者，不在此限；(二)懷胎5月以上或生產後2月未滿者；(三)現罹
    疾病，非保外治療顯難痊癒者，刑事訴訟法第110條第1項、
    第114條定有明文。而有無羈押被告之必要，係屬為保全被
    告使訴訟程序得以順利進行，或為保全證據或為保全對被告
    刑罰之執行目的，而對被告實施人身強制處分權，故審酌被
    告有無羈押之必要，除被告犯罪嫌疑已屬重大外，自當基於
    訴訟進行程度、犯罪性質、犯罪實際情狀及其他一切情事，
    審慎斟酌有無上開保全或預防目的，依職權妥適裁量，俾能
    兼顧國家刑事追訴、刑罰權之順暢執行及人權保障。
三、經查：
  (一)被告因違反毒品危害防制條例等案件，前經法官訊問後，認
    被告坦承犯行，並有起訴書所載證據可稽，足認其涉犯毒品
    危害防制條例第4條第1項、第2項販賣第一級、第二級毒品
    ，及同條例第8條第1項轉讓第一級毒品罪嫌重大；又以被告
    所犯為最輕本刑為5年以上有期徒刑之罪，且其於偵查中係
    經通緝到案，有事實足認有逃亡之虞，本院斟酌命該被告具
    保、責付或限制住居等侵害較小之手段，均不足以確保審判
    或執行程序之順利進行，且被告並無刑事訴訟法第101條之2
    後段、第114條所定不得羈押之原因，爰依刑事訴訟法第101
    條第1項第1款、第3款規定，於民國99年11月24日予以羈押
    ，並禁止接見通信，於當日執行。
  (二)嗣被告於本院準備程序及審理中均坦承犯行，參酌全案卷證
    ，本院認被告所犯販賣、轉讓第一級毒品，及販賣第二級毒
    品等罪，犯罪事證明確，固於100年1月27日辯論終結，並於
    100年2月10日宣判，判決被告應執行有期徒刑16年在案，並
    於當日解除前開禁止其接見通信之處分。惟本案尚未確定，
    且被告前於偵查中係經通緝到案，仍有相當理由認其有逃亡
    之虞，就上開犯行仍有保全被告以利上訴審程序進行審判，
    或俾利案件確定後，刑罰執行之必要。本院於100年2月17日
    依刑事訴訟法第101條之1之規定，於訊問被告後，認前述羈
    押原因依然存在，且仍有繼續羈押之必要，認應自100年2月
    24日起延長羈押2月。參酌本案被告受應執行有期徒刑16 年
    重刑之諭知，且所涉販賣第一級毒品部分又係法定本刑為死
    刑、無期徒刑之重罪，依趨吉避凶、脫免刑責、不甘受罰之
    基本人性，被告逃匿以規避後續審判程序進行及刑罰執行之
    可能性甚高；復以被告經本院判決有罪部分，其販賣第一級
    、第二級毒品之對象非僅1人，販賣之次數合計達數10次，
    而國內近年來毒品氾濫，戕害國民身心健康甚鉅，為防衛社
    會安全，保全將來審判程序之順利進行，實現國家之刑罰權
    ，對被告繼續執行羈押，對其防禦權之行使並無不當限制。
    是本院審酌上情，並兼衡案情、被害法益侵害程度及對社會
    秩序安寧之影響，衡諸比例原則，尚無法以具保替代羈押之
    有效性，本件核與刑事訴訟法第10 1條第1項第1款、第3款
    所定羈押要件相符，而有羈押必要。至被告自陳時常心悸，
    自1、2年前即已有此徵兆，然不曾就此症狀尋醫診治云云，
    則依其所陳之健康情形及本院據其歷次受訊均得以順暢應答
    情狀之直接審理所得，被告所述之前開健康情狀，並非有急
    迫進行手術治療之必要，況其自述之病症，依臺灣嘉義看守
    所之人力設置及資源配備均足戒送外醫診治，並給予妥適醫
    療照護，是尚無具保停止羈押之必要，附予敘明。又辯護人
    為被告利益辯稱命被告具保停止羈押，有助於警方偵查毒品
    上游乙節，然被告羈押，其身體自由受限，並不影響於檢警
    對於毒品上游之偵查，且與其羈押之原因無涉，並非法定停
    止羈押事由，亦無因而停止羈押之必要，非本院審酌停止羈
    押之原因，一併敘明。
四、綜上所述，被告合於羈押之要件，本院所為羈押之處分，於
    法並無不合。被告據前揭事由聲請具保停止羈押，為無理由
    ，應予駁回。
五、依刑事訴訟法第121條第1項裁定如主文。
中    華    民    國   100    年    2     月    21    日
              刑事第一庭  審判長法  官  許進國
                                法  官  張道周
                                法  官  呂美玲
上列正本證明與原本無異。
如不服本裁定，應於裁定送達後5日內向本院提出抗告狀（應附
繕本）。
中    華    民    國   100    年    2     月    21    日
                                書記官  洪敏芳